臺灣桃園地方法院刑事判決　　　　　　　94年度易緝字第73號
公　訴　人　台灣桃園地方法院檢察署檢察官
被　　　告　甲○○　男　27歲.
上列被告因違反毒品危害防制條例案件，經檢察官提起公訴（93
年度毒偵字第3575號）及併案審理（93年度毒偵字第2897號），
被告於準備程序進行中為有罪之陳述，經本院合議庭裁定由受命
法官獨任進行簡式審判程序後，檢察官聲請改依協商程序而為判
決，本院判決如下：
    主  文
甲○○連續施用第二級毒品，累犯，處有期徒刑陸月，如易科罰
金，以參佰元折算壹日。扣案之甲基安非他命伍包（實稱總毛重
參點伍陸參公克）沒收銷燬之；扣案之甲基安非他命空包裝袋伍
個、玻璃吸食器壹組，均沒收。
    事實及理由
一、按本件被告甲○○所犯係死刑、無期徒刑或最輕本刑為3 年
    以上有期徒刑以外之罪，其於準備程序中就被訴事實為有罪
    之陳述，經本院告知簡式審判程序之旨，並聽取公訴人、被
    告之意見後，爰依刑事訴訟法第273 條之1 第1 項規定合議
    裁定由受命法官獨任進行簡式審判程序。
二、甲○○前因違反毒品危害防制條例案件，經本院於民國90年
    8 月8 日，以90年度易字第1338號判處有期徒刑6 月確定，
    於92年3 月25日假釋付保護管束，於同年10月4 日縮短刑期
    期滿視為執行完畢，構成累犯。
三、甲○○於87年8 月間施用第2 級毒品安非他命，經本院以87
    年度毒聲字第2058號裁定送勒戒處所觀察、勒戒，經認無繼
    續施用傾向，而由臺灣桃園地方法院檢察署檢察官於87年12
    月15日以87年度偵緝字第510 號處分不起訴確定；再於88年
    11 月 間起至89年2 月10日止，因施用安非他命，經本院以
    89 年 度毒聲字第1053號裁定送勒戒處所觀察、勒戒，經認
    有繼續施用傾向，而由本院以89年度毒聲字第1871號裁定送
    強制戒治，並經臺灣桃園地方法院檢察署檢察官提起公訴，
    而經本院於89年8 月19日以89年度桃簡字第526 號判處有期
    徒刑4 月確定在案，嗣經本院於89年11月22日以89年度毒聲
    字第7368號裁定停止戒治付保護管束，而於89年12月14日釋
    放；復於90年間因施用毒品案件，經本院於90年8 月29日以
    90年度毒聲字第3687號裁定送強制戒治1 年，於91年7 月15
    日因停止強制戒治付保護管束而釋放並經臺灣桃園地方法院
    檢察署檢察官提起公訴，經本院以90年度易字第1338號判處
    有期徒刑6 月確定。詎甲○○仍無法戒除毒癮，竟仍基於施
    用第2 級毒品之概括犯意，於自93年7 月間某日起至同年8
    月19日止，連續在桃園縣桃園市○○路1492號行政院衛生署
    桃園醫院廁所內，以玻璃球燒烤吸煙方式施用第2 級毒品甲
    基安非他命多次。嗣為警分別於93年7 月8 日下午8 時30分
    許、8 月19日中午12時30分許，在桃園縣桃園市○○街192
    號前、桃園縣龍潭鄉○○路499 號巷口查獲，並扣得甲基安
    非他命5 包（實稱總毛重3.563 公克）、玻璃吸食器1 組。
    案經桃園縣政府警察局平鎮分局報請臺灣桃園地方法院檢察
    署檢察官偵查起訴暨桃園縣政府警察局大溪分局報請臺灣桃
    園地方法院檢察署檢察官併案審理，。
三、證據名稱：
    (一)被告於本院準備程序、審理中之自白。
    (二)桃園縣政府警察局平鎮分局、大溪分局之被採尿人姓名
        編號對照表、昭信科技顧問股份有限公司濫用藥物陽性
        檢體檢驗報告、行政院衛生署管制藥品管理局94年1 月
        7 日管檢字第0930012195號檢驗成績書。
    (三)甲基安非他命5 包（實稱總毛重3.563 公克）、玻璃吸
        食器1組扣案可佐。
四、本件經檢察官與被告於審判外達成協商之合意且被告已認罪
    ，其合意內容為：被告願受科刑範圍為有期徒刑6 月，如易
    科罰金以3 佰元折算1 日。經查，上開協商合意並無刑事訴
    訟法第455 條之4 第1 項所列情形之一，檢察官聲請改依協
    商程序而為判決，本院爰不經言詞辯論，於協商合意範圍內
    為協商判決，合予敘明。
五、按毒品危害防制條例第18條第1 項之規定，得諭知沒收並銷
    燬之者，以查獲之毒品及專供製造或施用毒品之器具為限，
    並不及於毒品之外包裝。扣案之毒品外包裝既係用於包裹毒
    品，防其裸露、潮濕，便於攜帶販賣，亦係供販賣毒品所用
    之物，應併依毒品危害防制條例第19條第1 項之規定宣告沒
    收之，方屬適法（詳最高法院88年度臺上字第5033號判決參
    照），故得沒收銷燬者，應限於毒品本身為限，並不及於毒
    品之外包裝。扣案之伯色或無色透明結晶5 包，含有第2 級
    毒品甲基安非他命（實稱總毛重3.563 公克），業據被告自
    白，並經行政院衛生署管制藥品管理局鑑驗屬實，應依毒品
    危害防制條例第18條第1 項前段規定，沒收銷燬之；又扣案
    甲基安非他命空包裝袋5 個，揆諸前開說明，毒品之外包裝
    係用於包裹毒品，防其裸露、潮濕，便於攜帶施用，亦係供
    施用毒品所用之物，且係被告所有，此據被告於本院審理時
    供明在卷，應依刑法第38條第1 項第2 款規定，併予宣告沒
    收；另扣案之玻璃吸食器1 組，係被告所有，供其施用第2
    級毒品甲基安非他命所用之物，業據其於本院準備程序中供
    明在卷，均應依刑法第38條第1 項第2 款規定，沒收之。
六、應適用之法條：刑事訴訟法第273 條之1 第1 項、第455 條
    之4 第2 項、第455 條之8 ，毒品危害防制條例第10條第2
    項、第18條第1 項前段，刑法第11條前段、第56條、第47條
    、第41條第1 項前段、第38條第1 項第2 款，罰金罰緩提高
    標準條例第2條。
七、本判決除有刑事訴訟法第455 條之4 第1 項第1 款、第2 款
    、第4 款、第6 款、第7 款所定情形之一，或違反同條第2
    項規定者外，不得上訴。
八、如不服本件判決，得自收受判決送達之日起10日內，向本院
    提出上訴書狀，上訴於第二審法院。
本案經檢察官蔡孟利到庭執行職務。
中　　華　　民　　國　　94　　年　　6 　　月　　10　　日
                  臺灣桃園地方法院刑事第一庭
                      法　官　朱美璘
以上正本證明與原本無異
                      書記官　楊鳳滿
中　　華　　民　　國　　94　　年　　6 　　月　　13　　日
附錄本案論罪科刑法條全文：
毒品危害防制條例第10條
施用第一級毒品者，處六月以上五年以下有期徒刑。
施用第二級毒品者，處三年以下有期徒刑。
